tr: Yayın Planı: Haftada iki; Günlük; Düzensiz; Aylık; Haftalık; Diğer
nb: Frigjøringsplan: Annenhver uke; Daglig; Sporadisk; Månedlig; Ukentlig; Annen
zh-CN: 发布计划: 每两周; 每日; 不规律; 每月; 每周; 其他
es: Programa de lanzamiento: Quincenal; Diariamente; Irregular; Mensualmente; Semanalmente; Otros
vi: Lịch phát hành: Hai tuần một lần; Hằng ngày; Không đều đặn; Hằng tháng; Hằng tuần; Khác
zh-TW: 發佈日程表: 每兩週; 每天; 不定期; 每月; 每週; 其他
ro-RO: Program de lansare: Bi-săptămânal; Zilnic; Neregulat; Lunar; Săptămânal; Altele
sl-SI: Razpored izdaj: Dvakrat tedensko; Dnevno; Neredno; Mesečno; Tedensko; Drugo
ru: График выхода: Раз в две недели; Ежедневно; Нерегулярно; Ежемесячно; Еженедельно; Другое
ja: リリーススケジュール: 隔週; 毎日; 不定期; 毎月; 毎週; その他
da: Frigivelsesplan: Halvugentligt; Dagligt; Uregelmæssigt; Månedligt; Ugentligt; Andet
nl: Releaseschema: Tweewekelijks; Dagelijks; Onregelmatig; Maandelijks; Wekelijks; Andere
bg-BG: График на издаване: Два пъти седмично; Ежедневно; Нередовно; Ежемесечно; Ежеседмично; Други
sv: Utgivningsschema: Varannan vecka; Dagligen; Oregelbunden; Månatligen; Veckovis; Annat
fi: Julkaisuaikataulu: Joka toinen viikko; Päivittäin; Epäsäännöllinen; Kuukausittain; Viikoittain; Muu
de: Veröffentlichungszeitplan: Zweiwöchentlich; Täglich; Unregelmäßig; Monatlich; Wöchentlich; Sonstiges
cs: Harmonogram zveřejnění: Každé dva týdny; Denní; Nepravidelně; Měsíční; Týdenní; Jiné
hr-HR: Učestalost izdavanja: Dvotjedno; Dnevno; Neregularno; Mjesečno; Tjedno; Ostalo
fr: Calendrier de sortie: Bihebdomadaire; Quotidiennement; Irrégulier; Mensuellement; Hebdomadaire; Autre
ko: 공개 일정: 격주; 매일; 불규칙적; 매월; 매주; 기타
it: Programma di rilascio: Bisettimanale; Quotidianamente; Irregolare; Mensilmente; Settimanalmente; Altro
pl: Harmonogram publikacji: Co dwa tygodnie; Codziennie; Nieregularne; Co miesiąc; Co tydzień; Pozostałe
th: กำหนดการเปิดตัว: รายปักษ์; รายวัน; ไม่สม่ำเสมอ; รายเดือน; รายสัปดาห์; อื่นๆ
pt-BR: Cronograma de lançamento: Quinzenal; Diária; Irregular; Mensal; Semanal; Outro
hu: Megjelenés ütemezése: Kéthetente; Naponta; Rendszertelenül; Havonta; Hetente; Egyéb
pt-PT: Agenda de lançamento: Bissemanal; Diária; Irregular; Mensal; Semanal; Outro
lt-LT: Išleidimo grafikas: Kas dvi savaites; Kas dieną; Nereguliariai; Kas mėnesį; Kas savaitę; Kita
sk-SK: Plán vydania: Dvojtýždenne; Denne; Nepravidelný; Mesačne; Týždenne; Iné
en: Release schedule: Bi-weekly; Daily; Irregular; Monthly; Weekly; Other
el: Πρόγραμμα κυκλοφορίας: Δεκαπενθήμερη; Ημερήσιο; Ακανόνιστη; Μηνιαίο; Εβδομαδιαίο; Άλλο